【裁判字號】    95,簡上,115
【裁判日期】    950630
【裁判案由】    竊盜
【裁判全文】
臺灣板橋地方法院刑事判決             95年度簡上字第115號
上  訴  人  臺灣板橋地方法院檢察署檢察官
被      告  癸○○
                    （現於臺灣新店戒治所強制戒治中）
上列上訴人因被告竊盜案件，不服本院九十四年度簡字第五六四
二號中華民國九十四年十二月二十日第一審判決（聲請案號：九
十四年度速偵字第一五八八號），提起上訴及移送併案審理（九
十四年度偵字第二０三四二、二０六七三號、九十五年度偵字第
五三四、八八一、二三九九號），本院管轄之第二審合議庭改依
第一審通常程序審理判決如下：
    主  文
原判決撤銷。
癸○○共同連續攜帶兇器竊盜，累犯，處有期徒刑壹年。扣案之
機車鑰匙伍支及鐵鋸、鐵鎚、鉗子各壹支，均沒收。
    事  實
一、癸○○前因違反毒品危害防制條例案件，經本院以八十八年
    度易字第三六九二號判處有期徒刑六月，並得易科罰金確定
    ，嗣於民國八十九年十二月十三日因徒刑執行完畢出監。詎
    其仍不知悔改，猶基於意圖為自己不法所有之概括犯意，先
    後為下列竊盜犯行：
(一)、於九十四年十一月十三日上午八時許，在臺北縣三重市○○○路五十七巷三十一弄十六號前，以其所有之機車鑰匙一支
    轉動電門竊取乙○○所有之車牌號碼ＧＧＤ－二六二號重型
    機車一部，得手後供己代步；嗣於同年月十四日十八時四十
    分許，其騎乘該車行經臺北市萬華區○○○路○段一三一號
    前，為警欄檢查獲，並扣得機車鑰匙二支（其中編號一之機
    車鑰匙供本件犯罪所用之工具）。
(二)
１、於同年月十七日下午一時三十分許，在臺北縣三重市○○○
    路一０五巷內，以其所有之機車鑰匙一支轉動電門竊取辛○○所有之車牌號碼ＬＮＰ─七九五號之機車一部，得手後供
    己代步。
２、又於同日下午三時許，癸○○騎乘該竊得之機車，後載連秀
    坤（由檢察官另行起訴），二人行經臺北縣三重市○○街九
    十六號前，共同基於意圖為自己不法所有之犯意聯絡，由癸○○下車欲徒手竊取庚○○置放於機車上之手提包之際，幸
    為駕駛ＤＷ－五四九三號自小貨車行經該處之戊○○發覺，
    戊○○乃將小貨車停於癸○○、連秀坤機車後方，使渠等之
    機車無法逃逸，至渠等未能得逞，詹啟賢見狀欲逃跑，戊○○乃下車追捕癸○○，連秀坤趁戊○○下車時，乃另行起意
    竊取戊○○之自小貨車且迅速逃離現場；嗣於同日十時十五
    分許，經警在臺北縣三重市○○○路六十五巷癸○○住處附
    近，將癸○○、連秀坤二人當場查獲，並當場扣得該機車鑰
    匙，且在臺北縣三重市○○街二號前起出遭竊之機車及在臺
    北市新生橋下起出該遭竊自小貨車（含該車鑰匙一串）。
(三)、於同年月十九日中午十二時許，在臺北縣三重市○○○路一
    ０七號前，以其所有之機車鑰匙一支轉動電門竊取壬○○所
    有之車牌號碼ＡＸＡ─０八七號重型機車一部，得手後供己
    代步；嗣於同年月二十四日下午五時許，其騎乘上開竊得之
    贓車行經臺北縣三重市○○○路一三九巷口，為警查獲，並
    當場起出該機車，及扣得該機車鑰匙。
(四)
１、於同年十二月二十三日晚上十一時許，在臺北縣三重市○○○路一二０巷十二號前，以其所有之機車鑰匙一支轉動電門
    竊取丙○○所有之車牌號碼ＬＱ七─０二五號重型機車一部
    ，得手後供己代步。
２、復於同日晚上十一時二十分許，其騎乘上開機車至臺北縣三
    重市○○○路一四八巷四十二號處，侵入該址住宅大樓之一
    樓，徒手竊取丁○○所有之白色鐵門一片；嗣於同日晚上十
    一時三十分許，其騎乘上開機車途經臺北縣三重市○○街二
    七四巷二十八號前，因形跡可疑而遭蘇瑞堂、林展助發現並
    報警處理，為警在該處查獲，並當場起出上開白色鐵門，及
    扣得該機車鑰匙。
(五)
１、於同年十二月三十一日上午八時許，在臺北縣三重市○○○
    路七巷一號前，持其所有之鑰匙一支轉動電門竊取己○○所
    有之車牌號碼ＡＲＴ－六三六號重型機車一部，得手後供己
    代步。
２、再與林文彬共同基於意圖為自己不法所有之犯意聯絡，於同
    日晚上十時許，攜帶癸○○所有客觀上足以對人之生命、身
    體造成威脅而可供兇器使用之鐵鋸、鐵鎚、鉗子各一支，共
    同前往臺北縣三重市○○街四十一巷口，由林文彬（惟林文
    彬業於九十五年一月九日死亡，經臺灣高等法院以九十四年
    度上訴字第四二四八號為不受理判決確定）在一旁把風，癸○○則持該鐵鋸、鐵鎚、鉗子以鋸斷電線之方式，竊取甲○○所有置放於車牌號碼九Ｆ─一八一二號自小貨車上之發電
    機電纜線一綑。迨於九十五年一月二日凌晨零時二十五分許
    ，渠等又返回上址，為吳松春發現渠等形跡可疑而報警處理
    ，為警當場查獲，並起出該電纜線一綑，且扣得該鑰匙、鐵
    鋸、鐵鎚、鉗子。
二、案經辛○○、戊○○、丁○○訴由臺北縣警察局三重分局報
    告臺灣板橋地方法院檢察署檢察官偵查聲請簡易判決處刑及
    移送併案審理。
    理  由
一、上開事實，業據被告癸○○迭於警詢、偵訊及本院訊問時均
    坦承不諱，並有下列證據可證：
(一)、就上開事實欄一(一)部分，核與被害人乙○○於警詢指述（詳
    見九十四年度速偵字第一五八八號偵查卷第十五至十六頁）
    之情節相符，並有扣押物品目錄表、贓物認領保管單、車輛
    失竊電腦輸入單、車輛尋獲電腦輸入單、車輛竊盜、車牌失
    竊資料個別查詢報表—查詢車輛認可資料、車輛車牌失竊作
    業- 查獲車輛認可資料、車籍作業系統—查詢認可資料各乙
    份（詳見同卷第十一、二十之一、二十二至二十六頁）附卷
    可稽，且有扣案之機車鑰匙二支可證。
(二)、就上開事實欄一(二)部分，核與共犯連秀坤於警詢及偵查中供
    述、告訴人即被害人辛○○及戊○○、被害人庚○○於警詢
    指訴（詳見九十四年度偵字第二０三四二號偵查卷第五至九
    、二十二頁反面至二十三頁）之情節大致相符，並有扣押物
    品目錄表乙紙、贓物認領保管單二紙、車輛失竊電腦輸入單
    、車輛尋獲電腦輸入單各乙紙、照片影本四張（詳見同卷第
    十四頁反面至十九頁）附卷可參，並有扣案之機車鑰匙一支
    可證。
(三)、就事實欄一(三)部分，核與被害人壬○○於警詢中指述（詳見
    九十四年度偵字第二０六七三號偵查卷第十頁）之情節相符
    ，並有扣押物品目錄表、贓物認領保管單、車輛尋獲電腦輸
    入單、車輛車牌失竊作業- 查獲車輛認可資料各乙份及照片
    二張（詳見同卷第十五、十七至十九、二十七頁）附卷供參
    ，並有扣案之機車鑰匙一支可證。
(四)、就事實欄一(四)部分，核與被害人丙○○、告訴人即被害人丁○○於警詢指述、證人蘇瑞堂及林展助於警詢證述（詳見九
    十五年度偵字第五三四號偵查卷第十一至十二、十五至十八
    、二十三至二十四頁）之情節一致，並有扣押物品目錄表一
    紙、贓物認領保管單二紙、照片二張、車籍作業系統－查詢
    認可資料一份（詳見同卷第二十三、二十五、二十六、三十
    、三十一頁）附卷足參，且有扣案之機車鑰匙一支可證。
(五)、就事實欄一(五)部分，核與共犯林文彬於警詢及偵訊供述、被
    害人己○○、甲○○於警詢指述、證人吳松春於警詢證述（
    詳見九十五年度偵字第八八一號偵查卷第二十七至三十一、
    三十二至三十四、六十七至六十八頁）之情節相符，並有扣
    押物品目錄表乙紙、贓物認領保管單二紙、車輛失竊電腦輸
    入單、車輛尋獲電腦輸入單、照片十張（詳見同卷第六、三
    十八至四十一、四十九至五十三頁）在卷供參，並有扣案之
    機車鑰匙、鐵鎚、鋸子、鉗子各一支可證。
(六)、綜上所述，被告之自白核與事實相符，堪以採信。則本件事
    證已臻明確，被告犯行堪以認定，應予依法論科。
二、論罪科刑部分：
(一)、被告持自備鑰匙竊取他人機車（即事實欄一(一)、(二)１、(三)、
    (四)１、(五)１），核其所為，係犯刑法第三百二十條第一項之
    竊盜罪；而被告著手竊取被害人庚○○手提包而未果（即事
    實欄一(二)２），核其所為，係犯刑法第三百二十條第三項、
    第一項之竊盜未遂罪；及被告於夜間侵入住宅竊取鐵門（即
    事實欄一(四)２），核其所為，係犯刑法第三百二十一條第一
    項第一款之夜間侵入住宅罪；又按刑法第三百二十一條第一
    項第三款之攜帶兇器竊盜罪，係以行為人攜帶兇器竊盜為其
    加重條件，此所謂兇器，其種類並無限制，凡客觀上足對人
    之生命、身體、安全構成威脅，具有危險性之兇器均屬之，
    且祇須行竊時攜帶此種具有危險性之兇器為已足，並不以攜
    帶之初有行兇之意圖為必要，最高法院七十九年度臺上字第
    五二五三號判決要旨參照。是本案扣得之鐵鋸、鐵鎚、鉗子
    均係由金屬打造，質地堅硬，為足以殺傷人生命、身體之器
    械，乃屬具有危險性之兇器甚明，故被告持上開兇器竊取電
    纜線（即事實欄一(五)２），核其所為，係犯刑法第三百二十
    一條第一項第三款之攜帶兇器加重竊盜罪。
(二)、復被告與同案被告連秀坤間就事實欄一(二)２之竊盜犯行，及
    與同案被告林文彬就事實欄一(五)２之竊盜犯行間，對於犯罪
    之實施，分別有犯意聯絡及行為分擔，應論以共同正犯。
(三)、又被告先後多次竊盜行為，時間緊接，觸犯構成要件相同之
    罪名，顯係基於概括犯意而反覆為之，為連續犯，應依刑法
    第五十六條之規定，以情節較重即事實欄一(五)２之攜帶兇器
    竊盜罪處斷，並加重其刑。
(四)、末查被告前因違反毒品危害防制條例案件，經本院以八十八
    年度易字第三六九二號判處有期徒刑六月，並得易科罰金確
    定，嗣於八十九年十二月十三日徒刑執行完畢出監在案，此
    有臺灣高等法院被告前按紀錄表乙份在卷可參，是其受有期
    徒刑執行完畢後五年以內再犯本件有期徒刑以上之罪，為累
    犯，應依刑法第四十七條之規定，加重其刑，並依法遞加之
    。
(五)、另檢察官雖僅就事實欄一(一)部分聲請簡易判決處刑，然檢察
    官就犯罪事實之一部起訴者，其效力及於全部，則檢察官雖
    未就事實欄一(二)至(五)部分聲請簡易判決處刑，惟該部分與前
    揭聲請簡易判決處刑部分有連續犯之裁判上一罪關係，本院
    自得併予審酌，附此敘明。
(六)、原審予以論罪科刑，固非無見；惟原判決未及審究前開事實
    欄一(二)至(五)之犯行，應認檢察官之上訴，為有理由，故應由
    本院予以撤銷改判。爰審酌被告之素行不佳，此有前開紀錄
    表可考，其正值青狀之年，竟不知進取，徒思不勞而獲，多
    次竊取他人財物，顯見欠缺尊重他人財物之觀念，兼衡其犯
    罪之動機、目的、手段、智識程度、所竊取財物之價值及犯
    罪後終能坦承犯行，態度良好等一切情狀，量處如主文所示
    之刑，以資懲儆。
(七)、至扣案之機車鑰匙共計五支（即事實欄一(一)編號一鑰匙、(二)
    １、(三)、(四)１、(五)１部分）及鐵鋸、鐵鎚、鉗子各一支（即
    事實欄一(五)２部分），係被告所有並供本件犯罪所用之物乙
    節，業據被告供述明確，堪以認定屬實，則應依刑法第三十
    八條第一項第二款之規定，併予宣告沒收。至扣案之事實欄
    一(一)編號二之機車鑰匙，雖係被告所有，但非供本件犯罪用
    或預備供本件犯罪用之物，爰毋庸併予宣告沒收，附此敘明
    。
三、末按法院以簡易判決處刑者，所科之刑以宣告緩刑、得易科
    罰金之有期徒刑及拘役或罰金為限。又檢察官聲請以簡易判
    決處刑案件，經法院認為有刑事訴訟法第四百五十一條之一
    第四項但書之情形者，應適用通常程序審判之，刑事訴訟法
    第四百四十九條第三項及第四百五十二條分別定有明文。故
    管轄第二審之地方法院合議庭受理簡易判決上訴案件，其認
    案件有刑事訴訟法第四百五十二條之情形者，應撤銷原判決
    ，逕依通常程序為第一審判決。本件原審未及審酌被告所為
    如犯罪事實欄一(二)至(五)所示之竊盜犯行，致未適用通常程序
    審理，仍以簡易判決處以被告有期徒刑四月，如易科罰金，
    以三百元折算一日，其事實之認定及量刑尚有未洽，本院管
    轄第二審之合議庭撤銷原審判決後，認應量處被告有期徒刑
    一年，則本件已非刑事訴訟法所定得逕以簡易判決處刑之案
    件，本院爰依前開規定，改適用通常程序審理，並自為第一
    審通常程序之判決，檢察官或被告如不服本判決，仍得於法
    定上訴期間內，向管轄之第二審法院提起上訴，併此敘明。
據上論斷，依刑事訴訟法第四百五十二條、第四百五十五條之一
第一項、第三項、第三百六十九條第一項前段、第三百六十四條
、第二百九十九條第一項前段，刑法第二十八條、第五十六條、
第三百二十一條第一項第三款、第四十七條、第三十八條第一項
第二款，判決如主文。
本案經檢察官朱學瑛到庭執行職務。
中    華    民    國    95    年    6     月    30    日
                  刑事第十四庭  審判長法  官  黎錦福
                                      法  官  曾正耀
                                      法  官  饒金鳳
以上正本證明與原本無異。
如不服本判決，應於送達後十日內向本院提出上訴狀。
                                      書記官  王春森
中    華    民    國    95    年    6     月    30    日
附錄本判決論罪科刑之法條：
中華民國刑法第三百二十條：
意圖為自己不法之所有或第三人不法之所有，而竊取他人之動產
者，為竊盜罪，處五年以下有期徒刑、拘役或五百元以下罰金。
意圖為自己或第三人不法之利益，而竊佔他人之不動產者，依前
項之規定處斷。
前二項之未遂犯罰之。
中華民國刑法第三百二十一條：
犯竊盜罪而有左列情形之一者，處六月以上、五年以下有期徒刑
：
一、於夜間侵入住宅或有人居住之建築物、船艦或隱匿其內而犯
    之者。
二、毀越門扇、牆垣或其他安全設備而犯之者。
三、攜帶兇器而犯之者。
四、結夥三人以上而犯之者。
五、乘火災、水災或其他災害之際而犯之者。
六、在車站或埠頭而犯之者。
前項之未遂犯罰之。


司法院資訊處製作；財團法人民間司法改革基金會備份。
